臺灣臺南地方法院刑事判決
111年度訴字第101號
公  訴  人  臺灣臺南地方檢察署檢察官
被      告  陳奕霖


選任辯護人  葉泳新律師
            王聖傑律師

上列被告因違反藥事法案件，經檢察官提起公訴（110年度偵字
第24762號），本院判決如下：
    主  文
陳奕霖犯藥事法第八十三條第一項之轉讓禁藥罪，處有期徒刑肆
月，緩刑貳年，並應於本判決確定後參個月內，向國庫支付新臺
幣參萬元。
    事  實
一、陳奕霖明知甲基安非他命為毒品危害防制條例管制之第二級
    毒品，且係管制藥品管理條例第3條所指之管制藥品，屬藥
    事法第22條第1項第1款所列之禁藥，依法不得持有、轉讓，
    竟基於轉讓第二級毒品及禁藥甲基安非他命之犯意，於民國
    110年11月19日晚間7時許，在臺南市○○區○○○路000號B 棟3
    樓17室傅新翔住處內，無償轉讓不詳數量之第二級毒品甲基
    安非他命（無證據證明已達淨重10公克以上）予傅新翔施用
    。
二、案經臺南市政府警察局第五分局移送臺灣臺南地方檢察署檢
    察官偵查起訴。
    理  由
壹、程序部分
一、本案以下所引用具傳聞證據性質之供述證據，被告陳奕霖及
    辯護人、檢察官於本院審理程序進行時，均不爭執前開言詞
    或書面陳述之證據能力（見本院卷第49頁、82頁），且迄至
    本案言詞辯論終結前亦均未聲明異議，應視為已同意援引作
    為證據，又本院審酌該等言詞或書面陳述作成時之情況及證
    據取得過程等節，並無非出於任意性、不正取供或其他違法
    不當情事，且客觀上亦無顯不可信之情況，復經本院於審判
    期日就上開證據依法進行調查、辯論，是依刑事訴訟法第15
    9條之5規定，均有證據能力。
二、本案以下所引用卷內各項非供述證據性質之證據資料，均無
    違反法定程序取得之情形，依刑事訴訟法第158條之4規定之
    反面解釋，均應有證據能力。 
貳、實體部分
一、訊問被告對上開犯罪事實均坦承不諱（見警卷第3-11頁，偵
    卷第13-17頁，本院卷第48頁、第82頁），核與證人傅新翔
    警、偵訊中之證述（見警卷第13-23頁，偵卷第19-22頁）相
    符，足證被告自白堪予採信。此外，並有臺南市政府警察局
    第五分局扣押筆錄1份（見警卷第25-28頁）、臺南市政府警
    察局第五分局扣押物品目錄表1份（見警卷第29頁）、現場
    及查扣毒品照片10張（見警卷第91-95頁）可證。本件事證
    已臻明確，被告犯行堪以認定，應依法論科。
二、論罪科刑
  ㈠按行為人轉讓甲基安非他命（未達法定應加重其刑之一定數
    量）予成年男子，同時該當藥事法第83條第1項轉讓禁藥罪
    及毒品危害防制條例第8條第2項轉讓第二級毒品罪之構成要
    件，應依重法優於輕法之原則，擇較重之轉讓禁藥罪論處（
    最高法院109年度台上大字第1089號裁定意旨參照）。揆諸
    上開說明，被告所為，係犯藥事法第83條第1項之轉讓禁藥
    罪。又其所為持有甲基安非他命之行為與轉讓行為同為實質
    上一罪之階段行為，高度之轉讓行為既已依藥事法加以處罰
    ，是依法律適用完整性之法理，其低度之持有甲基安非他命
    行為，自不能再行割裂適用毒品危害防制條例第11條第2項
    之持有第二級毒品罪予以處罰；藥事法既無處罰持有禁藥之
    明文，被告持有禁藥甲基安非他命部分，自無庸予以處罰。
  ㈡行為人轉讓同屬禁藥之第二級毒品甲基安非他命（未達法定
    應加重其刑之一定數量）予成年人（非孕婦），依重法優於
    輕法之原則，擇較重之藥事法第83條第1項轉讓禁藥罪論處
    ，如行為人於偵查及歷次審判中均自白，仍應適用毒品危害
    防制條例第17條第2項規定減輕其刑（最高法院109年度台上
    大字第4243號刑事裁定意旨參照）。查本案被告就其所犯轉
    讓禁藥犯行於偵查及本院審理中均自白不諱，業已認定如前
    ，自應依毒品危害防制條例第17條第2項規定減輕其刑。
　㈢爰審酌被告轉讓禁藥甲基安非他命予他人施用，助長毒品泛
    濫，戕害他人身心，危害社會秩序，所為實不足取；惟考量
    被告犯後坦承犯行，態度良好，且轉讓禁藥甲基安非他命之
    數量不多，且只有1次犯行；兼衡其自陳教育程度為大學畢
    業，家裡有阿嬤、爸媽、弟弟、妹妹、姑姑。現在在家裡幫
    忙，家裡做衣服批發商之家庭經濟狀況等一切情狀，量處如
    主文所示之刑，以資懲儆。至於扣案物，均非被告所有，且
    與本案無涉，無從於本案諭知沒收，併此指明。
　㈣末查，被告未曾因故意犯罪受有期徒刑以上刑之宣告，有臺
    灣高等法院被告前案紀錄表在卷可佐，被告因一時失慮而觸
    法，犯後坦承犯行，已有悔意，其經此偵審及科刑教訓，應
    知所警惕，信無再犯之虞，本院因認被告所宣告之刑以暫不
    執行為適當，爰併宣告如主文所示之緩刑期間，以啟自新。
    另審酌被告所為實肇因於法治觀念薄弱所致，為促使被告日
    後尊重法律秩序與法規範，確保能記取教訓，除緩刑宣告外
    ，有再賦予被告一定負擔之必要，爰依刑法第74條第2項第4
    款規定，命被告楊博賢應於本判決確定之日起三個月內，向
    國庫支付新臺幣三萬元。　
據上論斷，應依刑事訴訟法第299條第1項前段，藥事法第83條第
1項，毒品危害防制條例第17條第2項，刑法第11條、第74條第1
項第1款、第2項第4款，刑法施行法第1條之1，判決如主文。
本案經檢察官許友容提起公訴，檢察官董和平到庭執行職務。　

中　　華　　民　　國　　111 　年　　3 　　月　　22　　日
                  刑事第二庭  審判長  法　官  彭喜有
                                      法  官  洪士傑
                                      法  官  蔡盈貞
以上正本證明與原本無異
如不服本判決應於收受本判後20日內向本院提出上訴書狀，並應
敘述具體理由。其未敘述上訴理由者，應於上訴期間屆滿後20日
內向本院補提理由書狀（均須按他造當事人之人數附繕本）「切
勿逕送上級法院」。
  　　　　　　　　　　　　　　　      書記官　陳冠廷
中　　華　　民　　國　　111 　年　　3 　　月　　22　　日
附錄本案論罪科刑法條全文
藥事法第83條第1項：
明知為偽藥或禁藥，而販賣、供應、調劑、運送、寄藏、牙保、
轉讓或意圖販賣而陳列者，處七年以下有期徒刑，得併科新臺幣
五千萬元以下罰金。